# 模具销售收入的确认

提问人：numberxu123 时间：2022-12-14 23:47:58
A公司与客户签订合同，约定由A公司根据客户的要求为客户制造模具，并用该模具为客户生产产品，模具的所有权归客户。
合同约定：A公司初始不收取模具费，当客户采购量达到 300 万件时，不收取模具费；当客户采购量低于 300 万件时，按照“实际采购量*0.2”收取模具费。
请问：A公司销售模具如何确认收入？何时确认？
个人理解，“当客户采购量达到 300 万件时，不收取模具费”应该属于针对产品销售的一项可变对价，销售模具仍然应当在控制权转移时确认模具费收入（按客户保底采购量预估，模具收入=300 _0.2=60_ 万元），客户实际采购量未达到保底量时，根据差额冲减已确认的收入。例如，客户实际采购为 _250_ 万件，则在实际采购完成的当期冲减模具收入 _10_ 万元（ _250_ 0.2-60）。
请教陈老师，这样理解是否准确？

回答人：chenyiwei
这种情况，参照《监管规则适用指引——会计类第 2 号》之“2-1 识别履约义务时商品或服务是否具有高度关联性的判断”，提供模具和制造产品是两项履约义务。虽然模具不单独收费，但其价格包含在后续量产产品的价格中。后续根据产品采购量给予的“不收取模具费”等价格调整，看似是针对是否收取模具费的问题，实际上还是对产品的数量折扣、应作为产品的可变对价处理。主帖中的处理意见基本合理。